

AMBAR AMPUDIA

- P LIMA PERU
- 981533661
- MBARAMPUDIA@GMAIL.COM
- n AMBAR-AMPUDIA
- AMBAR13

HERRAMIENTAS

ADOBE XD

SKETCH

FIGMA

MARVEL

INVISION

PERFIL

Soy UX Designer mi objetivo es diseñar productos que sean fáciles y entendibles de usar, logrando la satisfacción y una buena experiencia, partiendo de una buena base en investigación. La mejora continua y el aprendizaje me definen.

Como propósito tengo en futuro a mediado plazo formar una fundación para animales abandonados y con ello lograr que ningún animal se quede sin un techo.

ESTUDIOS

09/2018 - 11/2018 LABORATORIA

UX Writing

2017 - 2018 LABORATORIA

Especialidad de UX Designer

2011- 2016
UNIVERSIDAD PERUANA DE
LAS AMÉRICAS
Ingeniería de Computación y Sistemas

EXPERIENCIA LABORAL

UX-UI

SIMPLE PERÚ | DIC 2019 - ENE 2020 2 PROYECTOS DE REDISEÑO DE SU SISTEMA DE DEMO SIMPLE Y UN FACTURADOR. VALIDACIÓN CON EL USUARIO, ITERACIONES,

UX-UI DESIGNER
PLATANITOS | MAY 2018 - SEP 2019

UX/UI DESIGNER, WEB DESIGNER, UX WRITER, PROTOTIPOS DE ALTA FIDELIDAD, JOURNEY MAP, WIREFRAMES, HEATMAPS TESTEO, PRUEBA A/B, ENTREVISTAS CON USUARIOS. PROTOTIPOS EN SKETCH, USO DE MARVEL.

ADMINISTRACIÓN DE SISTEMA MOVIL JUNIOR EIRL. | SET 2016 - MAY 2017

ADMINISTRAR LA BASE DE DATOS DE UN INVENTARIO